臺灣嘉義地方法院民事判決　　　　　　　100年度訴字第126號
原　　　告　Ａ女　　　 真實.
訴訟代理人　陳淑香律師
被　　　告　簡榮堂　
訴訟代理人　嚴庚辰律師
　　　　　　林琦勝律師
上列當事人間因被告妨害性自主案件，原告提起刑事附帶民事訴
訟，請求侵權行為損害賠償，經本院刑事庭裁定移送民事庭，本
院於民國100 年5 月25日言詞辯論終結，判決如下：
    主      文
被告應給付原告新臺幣肆拾萬元，及自民國九十九年十一月九日
起至清償日止，按年息百分之五計算利息。
原告其餘之訴駁回。
訴訟費用由被告負擔五分之二，餘由原告負擔。
本判決第一項得假執行。但被告如為原告供擔保金新臺幣肆拾萬
元後，得免為假執行。
原告其餘假執行之聲請駁回。
    事實及理由
一、按行政機關、司法機關及軍法機關所製作必須公示之文書，
    不得揭露被害人之姓名、出生年月日、住居所及其他足資識
    別被害人身分之資訊，性侵害犯罪防治法第12條第2 項定有
    明文。本件原告Ａ女係主張被告有對其性侵害之犯行，依侵
    權行為損害賠償法律關係請求被告賠償損害，依前揭規定，
    本判決書就被害人即原告之身分識別資訊即不得揭露，爰就
    原告身分資訊以原告Ａ女表示，而原告詳細身分識別資料，
    參見卷內對照表及相關筆錄所載，本院並將另發證明予原告
    ，俾便其聲請執行或主張權利，合先敘明。
二、原告起訴主張：
  (一)緣原告係為被告處理保險業務之業務員，被告於民國99年5
    月4 日上午10時40分許，在嘉義市○區○○路1005之6 號住
    處，趁原告至其家中一樓處理保險業務事務之際，竟基於強
    制性交之犯意，先欲將原告拉往二樓房間內，原告不從並向
    被告表示要上廁所，被告進而將原告推進一樓廁所內，將廁
    所門鎖住，及將原告手機以強制力奪取後，丟置牆角，使原
    告無法接聽手機與他人聯繫，被告強行將原告頭部壓制住呈
    跪地狀態，不顧原告之掙扎、反抗，強行以拉扯之方式欲脫
    原告身上之線衫、裙子，並隔著衣服撫摸原告胸部、胯下及
    大腿內側等部位，致原告受有左上肢多處之瘀傷、左胸及左
    大腿之傷害，被告並整個人壓在原告身上，因原告穿著調整
    型內衣，被告無法脫去衣物，而未能性交得逞。原告因受前
    述強暴行為，心生恐懼而大聲喊叫，並拜託被告停手，再表
    示被告若有條件可配合，被告遂另基於為自己不法所有之犯
    意，要脅原告交付新臺幣（下同）20萬元，令原告書寫借據
    ，原告在此強暴行為下，無法抗拒，遂書立應於99年5  月4
    日返還借款20萬元予被告之借據，並於借據上簽名捺印，被
    告於取得系爭借據，且經原告保證匯款後，始將原告釋放。
  (二)又原告本係保險從業人員，當日係因保險業務前往被告住處
    ，孰料被告竟趁此機會對原告為前揭行為，原告突逢此噩，
    終日寢食難安、心神不寧，對前往客戶住處洽談公事乙節，
    心生畏懼，業務難以推展，係屬對原告身體、健康、貞操及
    自由等人格法益造成傷害，原告精神上自感痛苦，爰依民法
    第184 條第1 項前段、第193 條第1 項、第195 條第1 項之
    規定，請求被告就強盜過程之妨害自由、身體傷害及強制性
    交未遂各賠償50萬元，合計100 萬元等語，並聲明：被告應
    給付原告Ａ女100 萬元，及自起訴狀繕本送達翌日起至清償
    日止，按週年利率百分之五計算之利息；原告願供擔保，請
    准宣告假執行。
三、被告則以：被告所涉刑案部分，業已上訴二審中，並將原告
    書立之借據雖送請鑑定，以證明原告是否於強暴脅迫下，而
    非自願所書立，本案尚有爭點待釐清，應停止本件訴訟之審
    理，待刑案部分確定後再進行本件，以免判決發生歧異；又
    被告係高職畢業，現任職「ＯＯ公司」擔任技術員，月薪3
    萬餘元，而原告請求金額過高，刑事案件原審認定妨害性自
    主為未遂，另外所謂強盜部份，被告未獲任何利益，故原告
    之主張，顯然無理由等語，資為抗辯，並聲明：原告之訴駁
    回；如受不利判決，願供擔保請准免為假執行。
四、經查：
  (一)本件原告主張被告利用其妻不在家之時，藉口請原告將保險
    解約之單據拿至其前址住處，於前揭時、地於原告交付保險
    單據欲離去時，先強行抓住原告之雙手，欲拉原告上樓至房
    間內遭拒，原告強抓住一樓手扶梯之柱子，並向被告表示要
    上廁所，被告進而將原告推進一樓廁所內，自己亦進入廁所
    ，將廁所門鎖住，並於原告欲接聽電話時，將原告手機以強
    制力奪取後，丟置牆角使原告無法接聽手機與他人聯繫，繼
    則強行將原告推向馬桶邊，將原告頭部壓制住使原告呈跪地
    狀態，且不顧原告之掙扎、反抗，將原告上身之線衫自脖子
    處往下拉，拉扯及欲脫去原告之內衣，因原告當日係穿著調
    整型內衣，甚為緊身，被告難以脫去，被告再以手欲伸入原
    告內衣，撫摸原告胸部，亦遭原告阻擋，被告因無法脫下原
    告內衣及原告奮力掙扎而未能得逞，原告因受前揭強暴行為
    ，心生恐懼而大聲喊叫，並跪地求饒，拜託被告停手，再表
    示若有條件可配合，被告另要脅原告交付20萬元，令原告書
    寫借據，原告在此無法抗拒情況下，遂依被告之指示，書立
    應於99年5 月4 日返還20萬元借款予被告之借據，並於借據
    上簽名捺印，被告於取得系爭借據且經原告保證匯款後，始
    將原告釋放，致原告受有上肢多處擦傷、左胸及左大腿痛等
    傷害，並心生恐懼等情。被告雖否認有強制性交及強盜之行
    為，惟於刑事案件審理時亦坦承於前揭時、地，原告至其住
    處後，被告有將鐵門拉下，並關閉電動門及大門，兩造於一
    樓手扶梯附近及廁所內發生拉扯，被告曾強推廁所門進入廁
    所，並拉原告雙手要求原告簽立20萬元之借據等情（見刑事
    卷第8 至9 頁），並據證人即告訴人原告Ａ女於警詢、偵查
    及刑事案件原審審理時證述甚詳，並有借據影本1  紙照片6
    張、診斷證明書、告訴人原告Ａ女之行動電話通聯紀錄等可
    資佐證（見刑事警卷第13至17頁），並經本院依職權調取本
    院刑事庭99年度訴字第738 號強制性交等案件全卷影本可稽
    。
  (二)次查，被告違反原告意願而為前述拉扯致傷等強暴行為，已
    據證人原告於刑事案件審理時證稱：「於99年4 月28、29日
    被告就與我電話聯繫，說他的防癌保險解約，要我拿金額匯
    款之單據給他，是被告與我敲定在99年5 月4 日上午10時15
    分前往其住處。、、、因為當天我開會遲到了，但是被告有
    打電話來叫我過去。」、「（問：後來你進去被告家中，被
    告除了把鐵捲門放下外，還有無把其他的門關起來？）除了
    外面鐵捲門之外，被告還把他們家的鋁門以及裡面的鐵門都
    反鎖。」、「當天我拿收據給被告之後，被告強行抓住我的
    雙手，叫我去樓上，因為我想上廁所，被告就把我推進一樓
    廁所，要對我作性侵害之動作，因為我一直跪求他，他就叫
    我寫下這張借據。」、「被告本來要把我拉到三樓的主臥室
    ，但是剛好一樓手扶梯有一個柱子，我就抱著柱子，然後我
    想說要去上個洗手間，他就硬把我推到廁所裡面去，他也跟
    著進來，就把廁所的喇叭鎖反鎖，我要拿手機打電話，他就
    把我的手機搶走丟掉，後來被告推我的頭撞到廁所的馬桶，
    後來就動手要脫我的上衣，因為當天我上身穿線衫，裡面穿
    調整型內衣，被告把我的線衫從脖子處往下拉，並要強行脫
    掉我的內衣，但是脫不掉裡面的調整型內衣。後來我跪著求
    饒被告，並大叫大哭請被告不要作那樣的動作，我問被告有
    什麼方面的需求，被告說他需要現金，被告說要開50萬元，
    我說沒有那麼多錢，被告又說不然30萬，我說30萬我也沒有
    那麼多錢，我自己說我只有現金10萬元，被告表示要20萬元
    ，被告就逼迫我寫該借據。」、「（問：被告脫不掉調整型
    內衣後，有無對你做何動作？）被告有要把手伸進我的內衣
    要撫摸我的胸部，但是我制止他了。」、「我要打電話求救
    ，被告不讓我打，後來也有人打電話進來，被告也不讓我接
    ，別人打電話進來時，我的手機已經被被告扯掉了。」、「
    （問：你是如何離開被告住處？) 因為我寫了借據給他，我
    跟他說要去向我母親借10萬，連我的10萬元，再到土地銀行
    匯款，他才讓我離開的。」、「（問：這個借據之文詞是誰
    的意思？）是被告唸給我一字一字寫的。（問：這張借據是
    何日寫的？）99年5 月4 日上午被告逼迫我寫的。（問：上
    面之指印是何時蓋的？）當天。因為我公事包內有印泥，被
    告拿出來逼迫我蓋的。（問：這紙張是誰提供的？）被告從
    我包包裡面強行拿出的。」等語（見刑事卷第32至35頁）；
    此核與原告於警詢、偵查時所證述被告在其進屋後，即將屋
    外鐵捲門放下及住家二道大門反鎖，並在其交付保險解約單
    據後，將其雙手拉住，欲往樓上走，其不從並抱住樓梯扶手
    ，並謊稱欲上廁所，被告則將其推進廁所，並一同進入廁所
    ，將廁所之喇叭鎖鎖住，且將其手機搶走丟至牆角，旋開始
    拉其線衫，欲脫其內衣，當時其係跪在地上，遭被告壓制頭
    部，期間有人打電話來，被告不讓其接聽，因其係穿著調整
    型內衣，被告無法脫掉，其大叫及拜託被告停止，並表示可
    配合被告之條件，被告稱要50萬元，幾經討價還價，被告要
    求其書寫20萬元之借據，其為求脫困，始依被告之要求簽立
    該20萬元之借據等情節大致相符（見警詢卷第5 至8 頁、偵
    查卷第10至11頁）；又參以被告亦供承：其曾在一樓手扶梯
    處及廁所內與原告發生拉扯，並扯掉原告之手機，未讓原告
    接聽來電等語（見刑事卷第36至37頁），於檢察官訊問時，
    亦自承有將原告推進廁所等語（見偵查卷第5 頁），此並經
    刑事案件審理時勘驗該日偵訊光碟確認無誤，有勘驗筆錄可
    按（刑事卷第23、24頁) ；復參以原告因此受有左上肢多處
    擦傷、左胸及左大腿痛等情，有行政院衛生署嘉義醫院99年
    5 月4 日診斷證明書乙份在卷可憑（見警卷第14頁），而原
    告所提出之手機套，其上之束帶已斷裂，亦有手機套照片在
    卷可按，益徵被告與原告確曾發生激烈之肢體拉扯，原告前
    揭證詞之憑信性已無可疑。
  (三)又原告於事發後，於99年5 月4 日上午11時4 分許，旋撥打
    行動電話予其配偶，告知其甫遭被告強制性交未遂及遭強迫
    簽立20萬元之借據之事；於同日11時8 分亦撥打行動電話予
    訴外人即公司同事ＯＯＯ，及於同日11時19分許與訴外人即
    公司主管ＯＯＯ通話，告知甫遭被告強迫簽立借據之事，嗣
    即返回公司與訴外人ＯＯＯ及ＯＯＯ同至警察局報案，於途
    中再將險遭被告性侵害之事告知ＯＯＯ及ＯＯＯ，此據證人
    即原告配偶、ＯＯＯ及ＯＯＯ於偵查中結證明確（見偵卷第
    20 、21 頁、交查卷第48、51頁），並有原告行動電話之通
    聯紀錄在卷可考（見交查卷第5 至7 頁）。復觀以證人ＯＯ
    Ｏ及ＯＯＯ就當日與原告通話及嗣後前往報警途中之情形於
    偵查時均結證稱：伊等與原告通話時，原告邊哭邊陳述遭客
    戶強迫簽寫借據之事；於報警途中之車上，原告邊哭邊發抖
    等語（同前述交查卷），則以原告於事發後立即撥打電話求
    救，並有哭泣、發抖等彰顯其心理十分恐懼之表現，足徵原
    告前揭所訴情節顯然並非事後憑空杜撰、惡意設詞構陷被告
    ，而係基於其親身經歷所為，與客觀事實相符之陳述，是其
    所述之真誠性應無可疑。
  (四)復查，原告於刑事案件審理中固證稱被告當天並未撫摸到其
    胸部，然其係證稱：「（問：被告脫不掉調整型內衣後，有
    無對你做何動作？）被告有要把手伸進我的內衣要撫摸我的
    胸部，但是我制止他了。」等語（刑事卷第34頁），可見被
    告原要強行撫摸原告之胸部，僅係因原告女之反抗而未得逞
    ：又被告當天固未撫摸到原告之胸部及下體，然以被告利用
    配偶不在家之際，聯絡原告前來其住處，案發時係拉住原告
    雙手，欲強行拉往樓上房間，嗣因原告強抓樓梯扶手不從，
    假意要上廁所，被告再將之推入廁所，將廁所上鎖，於廁所
    內拉扯原告之線衫、內衣，手欲伸入內衣撫摸原告胸部等情
    ，已足認定被告原係欲對原告強制性交或猥褻等行為。何況
    ，若如被告於刑事案件所辯稱係因原告欠錢未寫借據，被告
    欲讓原告補寫借據，始與原告發生拉扯，則被告又何必將原
    告強拉上樓，或強推原告進入廁所，更遑論被告未能舉證以
    證明原告前曾向被告借款20萬元，益見被告欲將原告強行拉
    往樓上房間，係基於遂行其前揭強制行為。而原告於事發當
    日所穿著之線衫雖未損壞，然此經原告於刑事審理時證稱：
    因當日上身所穿之線衫有彈性，在被拉扯後會回復原形，而
    調整型內衣，因為很緊身，故亦未被拉壞等語（見刑事卷第
    34頁) 明確。是以，原告之衣物未受損，係因其衣物材質之
    特性所致，並非因被告未強行拉扯。
  (五)再查，關於原告如何書立該借據乙節，被告雖另辯稱；該借
    據字跡無零亂之處，應認原告在書寫借據時並無受到強暴脅
    迫之情形，且依原告當天傷勢輕微，尚得全身而退，難認原
    告已喪失自由意志，故應不構成強盜等語，然查：
  1.被告於警詢辯稱：原告向其借款20萬元當時，並未簽寫借據
    ，是事後補簽，至於何時簽立，伊已忘記，於99年5 月4 日
    當天，被告係要求原告在該借據上按捺指印等語（警卷第1
    至3 頁) ；於同日檢察官訊問時亦辯稱：因原告曾向其借錢
    ，只有寫借據，沒有按捺指印，故事發當日，是要原告在借
    據上按捺指印；因原告表示要去廁所，其想到借據沒蓋手印
    ，無法上法院催討，原告進入廁所，其就把原告推進去，將
    原告推進廁所，主要是要叫她蓋手印等語（見刑事卷第23頁
    、偵查卷第5 頁) ；另於99年7 月7 日檢察事務官詢問時，
    被告辯稱：該借據不是99年5 月4 日當天所寫，只有指印是
    當天所蓋，被告於98年9 月24日有自郵局領取25萬元現金，
    欲繳納房貸，在被告領款後某天，原告打電話給其太太，稱
    其知道被告有領一條理賠款，但沒說多少錢，其猜想原告可
    能要向其借錢，故未拿去繳房貸，迄99年1 、2 月間某日，
    原告直接至被告玉山路家中，向其借20萬元，沒算利息，亦
    未簽發票據或借據或約定清償日，被告就直接交付20萬元現
    金予原告，後來覺得應請原告寫借據，遂在借款後1 週，約
    99年2 月間某日，原告至家中商討還款延期之事時，被告不
    答應，原告即拿出紙筆寫下該借據，表示要在99年5 月4 日
    還款，但借據上並未蓋印章或指印；於99年5 月4 日原告至
    其家中，即要求原告在借據上蓋手印或印章等語（見交查卷
    第57、58頁）。審酌被告於前述警詢、偵查中之陳述，有關
    借款過程，被告係於98年9 月24日領款25萬元欲繳納房貸，
    因猜想原告將向其借款，故未拿去繳納房貸，嗣於99年1 、
    2 月間借款20萬元予原告，借款後一週，原告簽寫該借據，
    於99年5 月4 日因被告要求原告在借據上按捺指印而發生拉
    扯。然被告於刑事案件於99年11月12日行準備程序時及100
    年1 月20日審理時係辯稱：因原告借款時未簽立借據，故其
    係於99年5 月4 日要求原告補寫借據，並在其上按捺指印等
    語，就原告何時簽寫該借據，前後所述，已迥然有異。又依
    被告於前述檢察事務官詢問時所陳稱，原告除此筆20萬元之
    借款外，前未曾向被告借款過（見交查卷第60頁），而被告
    於98年9 月24日自郵局領取之25萬元，原係供繳納房貸用，
    則被告領取該筆款項後，未旋即存入貸款帳戶，已與常情有
    違。嗣又僅因原告撥打電話予其太太表示其知道被告有領一
    筆款項，並未言明借款意願，即猜想原告欲借款，而留下該
    筆款項在身邊長達三、四個月之久，猶悖離一般人之經驗法
    則。被告雖嗣改稱原告在其領款後一個多月向被告借款（見
    刑事卷第37頁) ，然被告在原告有無及何時借款均不明狀態
    下，即未予動用該原欲持以繳納房貸之25萬元，實與常情相
    違。再者，被告領取該25萬元原係為提早還清貸款，減少利
    息支出，則豈有於事後「無息」借貸予原告之理？況原告僅
    係為被告處理有關保險事務之業務員，兩造關係非屬密切，
    被告前揭抗辯，顯無足採。
  2.又被告雖於刑事審理中另辯稱：以原告在98年9 月間至99年
    3 月間之銀行存款，結餘在數千元至數萬元不等，經濟並非
    寬裕，被告借款予原告之事實，應可採信等語。惟查，原告
    於合作金庫商業銀行（下稱合作金庫）之存款帳戶於98年9
    月至12月期間，固曾僅有數千餘元之結餘，然於該期間，各
    月月底之結餘分別為3 萬餘元、1 萬4000餘元、1 萬2000餘
    元、23萬餘元；於99年1 月至3 月間，其月底結餘分別為21
    餘萬元、16餘萬元及61萬元，此有合作金庫北嘉義分行99年
    11月16日合金北嘉字第0990004022號函附交易明細表在卷可
    參（見刑事卷第13至174 頁) 。可見原告於合作金庫之存款
    自98年12月起已非屬小額，至其於98年9 月至11月間之存款
    固較微薄，然亦均有結餘，且依原告於刑事審理中證稱：其
    家境小康，其收入是靠平常的業績收入，其夫每月會給其1
    萬5000元家用，其要扶養三個小孩，這些錢支付三個小孩的
    學費、補習費，還過的去等語（見刑事卷第32、33頁) 。足
    認原告之家境小康，並未達捉襟見肘地步，況被告復未指出
    原告於前述期間有何大筆支出需求，實難僅憑原告之存款非
    豐，即認原告於前述期間有借款之需要，並曾向被告借款。
    再者，被告亦未能舉證以證明其有交付20萬元予原告之事實
    。是以，被告辯稱其有借款予原告云云，亦無足採。何況，
    倘原告確曾向被告借款，且未簽寫借據，被告僅欲要求原告
    補寫借據，何須將原告強拉上樓？嗣於原告進入廁所時，不
    待原告如廁完畢，再要求原告簽寫借據，非得強推原告同進
    入廁所內，將廁所門鎖上，並與原告在廁所內發生拉扯之理
    。基上，被告所為抗辯，顯係卸責之詞，難為有利被告之認
    定。
  3.復參以該借據之內容為「立據人○○○（即原告）向ＯＯＯ
    大哥借支20萬元整，於99年5 月4 日還。立據人：○○○」
    等語，此有該借據在卷可稽（見警詢卷第13頁），可見該借
    據文字實屬簡約通用，並無何艱澀之法律用語，況被告具高
    職畢業之學歷，此有被告陳述在卷（見本院卷第24頁），並
    非目不識丁者，難認被告無能力令原告書寫該借據之文字內
    容。再者，觀以該借據之文字運筆情況，雖尚能辨認字型，
    然難稱為工整，而所用紙張係以原告所任職保險公司之宣傳
    單背面書寫，有該借據附於刑事卷可憑，則以該借據之內容
    簡略、字跡並非工整及用紙簡便，與原告所述係被告於前揭
    強制行為不成後，轉而要求交付金錢，並自原告公事包內拿
    出紙張及印泥，令原告按被告所述書立該借據情況相符，足
    認原告所述非屬子虛。
  4.又觀以原告當天所受傷勢為左上肢多處擦傷、左胸及左大腿
    痛等情，有前述診斷證明書在卷可憑，雖非嚴重，然原告之
    手機套，其上之束帶已斷裂，有手機套照片在卷可按，足認
    被告與原告確曾發生激烈之肢體拉扯，已詳如前述。又被告
    於原告進門後，即將通往室外之鐵捲門放下、二道大門均上
    鎖，原告已無法輕易脫逃，而原告交付保險解約單據後欲離
    開時，被告又強行拉住原告雙手，欲拉往樓上，因原告強抓
    住一樓樓梯扶手，拒絕上樓，並假意上廁所，被告復將原告
    推進廁所，將廁所門上鎖，並在廁所內與之拉扯，將原告之
    手機搶下後丟棄，再強押原告頭部，欲強脫其內衣、撫摸其
    胸部，被告之前述行為已屬對原告施以強暴，且其使用暴力
    之情節配合周遭環境，實已達到抑壓原告之抗拒，足以喪失
    其意思自由。又被告復承接前揭強暴行為對原告自由意志造
    成之影響，轉而要求原告交付20萬元，並命原告於交付金錢
    前照被告所述，書立該借據，以為憑據。況被告於刑事審理
    中亦供承：「（問：借據是否由你來唸，原告寫？）我要她
    寫，但是她沒有寫，然後我就大概唸一下，然後原告就寫。
    」等語（見刑事卷第40頁) ，足見原告原不欲簽寫借據，嗣
    為求脫身，僅得依被告之命簽寫該借據，被告此部分所為實
    屬以強暴之方法為之。至原告得以全身而退，亦據其於刑事
    審理中陳稱：係因被告取得該借據後，其向被告表示要去向
    母親借10萬元，連同自己的10萬元，要到土地銀行匯款予被
    告，被告才讓其離開等語（見刑事卷第35頁）。可見被告係
    為取得該20萬元，始應允原告離開，並非原告可依其自由意
    志隨意離開。是以，被告此部分抗辯，亦難採信。
  (六)復查，被告因妨害性自主案件，經本院刑事庭以99年度訴字
    第738 號刑事判決被告犯強制性交未遂罪，處有期徒刑三年
    ；又犯強盜得利罪，處有期徒刑六年；應執行有期徒刑八年
    在案，此有前揭刑事判決附卷可憑（見本院卷第2 至頁）。
    均核與原告所述情節相符，原告主張遭被告為前揭強制行為
    ，被告雖未強制性交得逞，然已致原告之身體自由及健康受
    有不法侵害，並心生恐懼等情，應堪採信。
五、至被告於本院審理時抗辯其所涉刑案部分，業已上訴二審中
    ，並將原告書立之借據雖送請鑑定，以證明原告是否於強暴
    脅迫下，而非自願所書立，本案尚有爭點待釐清，應停止本
    件訴訟之審理，待刑案部分確定後再進行本件，以免判決發
    生歧異乙節。惟按，刑事判決所為事實之認定，於獨立民事
    訴訟之裁判時本不受其拘束。易言之，刑事訴訟判決所認定
    之事實，固非當然有拘束民事訴訟判決之效力，但民事法院
    調查刑事訴訟原有之證據，而斟酌其結果以判斷事實之真偽
    ，並於判決內記明其得心證之理由，即非法所不許（最高法
    院60年台上字第2674號、49年台上字第929 號判例意旨參照
    ）。復按，刑事訴訟之目的在於發現實體之真實，民事訴訟
    的目的在於解決紛爭，並保護當事人的私權。因此兩者法院
    舉證責任分配法則以及心證程度並不相同。前者，法院必須
    要得到『不容有合理性的懷疑』的確切心證，方可認定其犯
    罪事實。但後者祇要取得『證據之優勢』，已經足使法院取
    得蓋然性的心證。又心證已達於蓋然的心證時，在民事則可
    基於事實之蓋然性，多可符合真實之經驗，亦可肯定待證事
    實之存在，在刑事則因刑事有罪判決，對於人之生命、身體
    、自由等關係重大，一經誤判，則將殃及無辜，則須否定之
    。是在民事事件，解除舉證責任（按民事訴訟人當事人主張
    常伴隨舉證責任，而舉證責任之所在，亦通常為敗訴之所在
    ），即須有證據之優勢；刑事案件，證明被告犯罪，須無合
    理懷疑；即公訴人或原告所提出被告犯罪之證據，須達於英
    美法上所稱良知之確信，足以排除一切合理之懷疑。由此可
    知民事之證明程度較諸刑事為輕。又民事事件上，證據之證
    明力，較為強大，更為可信者，即足以使審理事實之人對於
    爭執之事實認定其存在，更勝於不存在，即達到前開蓋然的
    心證，即為所稱之證據優勢，或所謂之證據優勢主義亦係指
    此。是以，在具體案件審理中，若兩造所主張之事實及提出
    之證據，經衡量後對「待證事實」可達到前開所稱蓋然之心
    證時，法院即應為信該當事人所主張之事實為真。再者，民
    事訴訟法第183 條固規定訴訟中有犯罪嫌疑牽涉其裁判者，
    法院得在刑事訴訟終結前，以裁定停止訴訟程序。惟民事法
    院就兩造所爭執之事實，本得依職權獨立認定，不受刑事訴
    訟所調查之證據，刑事判決所認定事實之影響，倘就所調查
    之結果，已足形成心證，自無停止訴訟程序之必要（最高法
    院89年度台抗字第214 號裁判意旨參照）。本件有關被告對
    原告為強制性交未遂及強盜得利部分，雖經本院以98年度訴
    字第738 號判決，並諭知被告前揭罪責在案，及經被告提起
    上訴而審理中。然本院審酌前述各情，堪認被告對原告為前
    揭強制行為，被告雖未強制性交得逞，然已致原告之身體自
    由及健康受有不法侵害，並心生恐懼等情已明。故被告聲請
    停止本件訴訟程序或待刑事二審之鑑定結果，以免判決發生
    歧異等情詞，依前揭說明，本院認尚無停止之必要，併此敘
    明。
六、按「因故意或過失，不法侵害他人之權利者，負損害賠償責
    任。故意以背於善良風俗之方法，加損害於他人者亦同。」
    、「不法侵害他人之身體、健康、名譽、自由、信用、隱私
    、貞操或不法侵害其他人格法益而情節重大者，被害人雖非
    財產上之損害，亦得請求賠償相當之金額。」民法第184 條
    第1 項、第195 條第1 項前段分別定有明文。本件被告既於
    前揭時、地，違反原告意願，而以前述強制行為，致原告受
    有前揭不法侵害，原告依民法第195 條第1 項規定，請求被
    告賠償精神慰撫金，於法有據。又按，法院對於精神慰撫金
    之量定，應斟酌侵權行為人，並被害人之身分、地位及經濟
    狀況等關係定之；又以人格權遭遇侵害，受有精神上之痛苦
    ，而請求慰藉金之賠償，其核給之標準，須斟酌雙方之身分
    、資力與加害程度及其他各種情形核定相當之數額。且所謂
    「相當」，應以實際加害情形與其名譽影響是否重大及被害
    人之身分、地位與加害人之經濟情況等關係定之（此有最高
    法院76年台上字第1908號判例、86年台上字第3537號判決意
    旨可資參照）。經查，原告為高職畢業，已婚，於事發當時
    ，係任職於人壽保險公司擔任展業經理，於99年度所得約69
    萬餘元，名下有房屋、土地各一筆及自用小客車一部，財產
    總額約71萬餘元；被告係高職畢業、已婚，任職於ＯＯ塑膠
    工業股份有限公司擔任技術員，於98年度薪資所得約75萬餘
    元，名下有不動產三筆，財產總值約95萬餘元等情，已據兩
    造陳述在卷，並有原告戶籍資料、在職證明書及各類所得扣
    繳暨免扣繳憑單附卷可憑，復有本院稅務電子閘門財產所得
    調件明細表附卷足憑（本院卷第24至29頁、第16至20頁）。
    本院審酌兩造均已婚，而被告未尊重女性性自主權利及身體
    健康與人身自由，竟為前述行徑，雖未得逞及未實際取得金
    錢，然已致原告受有前揭傷害及心生恐懼，並有哭泣、發抖
    等身心傷害，所造成原告身心受創程度非輕，暨兩造教育、
    身分、地位及經濟等一切情狀，與原告所受痛苦之程度，而
    認原告精神慰撫金之請求，分別以25萬元、15萬元，合計為
    40 萬 元為適當，逾此範圍之請求則屬過高，尚屬無據。
七、末按，給付無確定期限者，債務人於債權人得請求給付時，
    經其催告而未為給付，自受催告時起，負遲延責任。其經債
    權人起訴而送達訴狀，或依督促程序送達支付命令，或為其
    他相類之行為者，與催告有同一之效力；遲延之債務，以支
    付金錢為標的者，債權人得請求依法定利率計算之遲延利息
    ；應付利息之債務，其利率未經約定，亦無法律可據者，週
    年利率為百分之五，為民法第229  條第2 項、第233 條第1
    項前段、第203 條所明定。本件為侵權行為損害賠償之債，
    屬給付無確定期限者，且係以支付金錢為標的，則依前揭規
    定，原告就被告應給付之前述金額，請求自刑事附帶民事訴
    訟起訴狀繕本送達之翌日即99年11月9 日起至清償日止（加
    計寄存送達10日，有本院送達證書附於附帶民事卷可按），
    按法定利率即週年利率百分之5 計算之利息，自屬有據。
八、綜上所述，原告依民法第184 條第1 項、第195 條第1 項之
    法律關係，請求被告給付原告40萬元，及自起訴狀繕本送達
    翌日即99年11月9 日起至清償日止，按週年利率百分之五計
    算之利息，為有理由，應予准許。逾此範圍之請求，為無理
    由，應予駁回。
九、本件判決所命被告給付之金額未逾50萬元，依民事訴訟法第
    389 條第1 項第5 款規定，應依職權宣告假執行，是就此部
    分，原告雖陳明願供擔保請求宣告假執行，惟應認其僅係促
    請本院為前揭宣告假執行職權之發動而已，應由本院依職權
    為假執行之宣告；至被告部分，則由本院酌定相當擔保金額
    ，依其聲請宣告被告如預供所定擔保金額，得免為假執行。
    原告其餘之訴既經駁回，其假執行之聲請已失所附麗，應併
    駁回之。又本件事證已臻明確，兩造其餘主張陳述及所提之
    證據，經本院審酌後，核於本件判決之結果均無影響，自毋
    庸一一論列，附此敘明。
十、據上論結，本件原告之訴，為一部有理由，一部無理由，依
    民事訴訟法第79條、第389  條第1 項第5 款、第392 條第2
    項，判決如主文。
中    華    民    國   100    年    6     月     7    日
                  民事第一庭法  官  李文輝          
以上正本係照原本作成
如對本判決上訴須於判決送達後20日內向本院提出上訴狀如委任
律師提起上訴者，應一併繳納上訴審裁判費。
中    華    民    國  100     年    6     月     7    日
                            書記官  王博昭